【裁判字號】    89,易,59
【裁判日期】    890202
【裁判案由】    違反就業服務法
【裁判全文】
臺灣彰化地方法院刑事判決                            八十九年度易字第五九號
    公  訴  人  臺灣彰化地方法院檢察署檢察官
    被      告  甲○○
右被告因違反就業服務法案件，經檢察官提起公訴（八十八年度偵字第九五九四號）
，本院判決如左：
    主  文
甲○○無罪。
    理  由
一、公訴意旨略以：被告甲○○於民國（下同）八十八年九月二十五日上午九時許，
    在彰化縣芳苑鄉○○路○○段二六六巷內雞舍，未經許可僱用乙○○○工業股份
    有限公司（下稱億豐公司）合法申請之外勞ＰＨＩＴＪＡＮ  ＮＵＡＬ從事清理
    雞舍內雞糞之工作，薪資為每小時新台幣（下同）八十元。嗣經警於同日上午十
    一時四十分許，在上址當場查獲該外勞正著工作服及雨鞋從事清理雞糞工作，因
    認被告涉嫌違反就業服務法第五十三條第三款規定，犯有同法第五十八條第一項
    前段罪嫌。
二、公訴人認被告涉犯前開罪嫌，係以被告於警訊中已坦承犯行，核與前揭外勞於警
    訊中所述大致相合為論據。
三、按犯罪事實應依證據認定之，無證據不得推定其犯罪事實。又不能證明被告犯罪
    者，應諭知無罪之判決，刑事訴訟法第一百五十四條、第三百零一條第一項分別
    定有明文。訊據被告甲○○堅詞否認有前開公訴人所指之犯行，辯稱，伊並無僱
    用前揭外勞工作等語。經查，被告甲○○固於警訊中供陳有以每小時八十元之代
    價僱用前揭外勞清理雞糞等語，惟嗣於偵、審中均已堅稱伊並無僱用該外勞等語
    ，是被告之供述並非始終一致，難予片面採信。且揆諸前揭外勞於警訊中係供述
    ：「我是在同為泰國人的甲○○（係嫁給台灣人，定居台灣）雇請在其所有的雞
    舍內從事清理雞糞的工作。我並沒有領薪資，但我工作的代價是甲○○要請我吃
    泰國料理」「我去甲○○的雞舍二次，第一次在（九月）二十四日上午九時至十
    二時至甲○○的雞舍烤肉。第二次才去雞舍清理雞糞，時間在（九月）二十五日
    上午九時許，一直工作到十一時四十分為警查獲」「我是利用休假至甲○○的雞
    舍打工，下班後就又回到億豐公司的宿舍內」等語。並證人即億豐公司經理許文
    哲於警訊中亦證述，九月二十五日是前揭外勞放假，前揭外勞平日則均在公司工
    廠工作、居住等語，足稽前開外勞係於休假日往訪同為泰國人之被告，固有為被
    告清理雞寮雞糞之事實，惟係基於同胞情誼，可得者係被告宴以家鄉菜泰國料理
    ，屬人情之常，殆無視為傭僱之理，復無每小時可得八十元之事，與被告警訊中
    所述差別甚大，容非公訴人所認之與被告警訊所陳大致相合。此外，復查無其他
    積極證據足認被告有公訴人所指涉之罪行，徵諸首揭法條，應認被告犯罪不能證
    明，應諭知被告無罪之判決。
據上論斷，應依刑事訴訟法第三百零一條第一項，判決如主文。
中      華      民      國      八十九      年      二      月    二    日
                                        臺灣彰化地方法院刑事第三庭
                                            法      官  洪  榮  謙
右正本證明與原本無異。
如不服本判決，應於判決送達後十日內向本院提出上訴狀( 須附繕本 )。
告訴人或被害人對於判決如有不服具備理由請求檢察官上訴者，其上訴期間之計算係
以檢察官收受判決正本之日期為準。
                                            法院書記官  梁  高  賓
中      華      民      國    八十九    年      二      月        九    日


司法院資訊處製作；財團法人民間司法改革基金會備份。
